【裁判字號】    96,交易,743
【裁判日期】    970526
【裁判案由】    過失傷害
【裁判全文】
臺灣臺北地方法院刑事判決             96年度交易字第743號
公  訴  人  臺灣臺北地方法院檢察署檢察官
被      告  甲○○
上列被告因過失傷害案件，經檢察官聲請簡易判決處刑（96年度
偵字第15949 號），本院前認為不宜以簡易判決處刑，改依通常
程序審理，被告於準備程序中就被訴事實為有罪之陳述，經當庭
裁定改用簡式審判程序，本院判決如下：
    主  文
甲○○因過失傷害人，累犯，處有期徒刑肆月，如易科罰金，以
新臺幣壹仟元折算壹日；減為有期徒刑貳月，如易科罰金，以新
臺幣壹仟元折算壹日。
    事  實
一、甲○○曾因妨害公務案件，經臺灣桃園地方法院於民國95年
    11月28日以95年度簡字第281 號判決處有期徒刑4 月確定，
    甫於96年3 月20日易科罰金執行完畢。惟甲○○無駕駛執照
    竟於96年3 月22日上午4 時許，騎乘車號AD8-433 號重型機
    車，沿臺北市○○○路由南往北方向行駛，行經上開路段35
    3 巷口處，理應注意車輛行駛時，應注意車前狀況，並隨時
    採取必要之安全措施。而依當時情形，天候晴、夜間有照明
    、路面乾燥、無缺陷、無障礙物、視距良好、速限時速50公
    里之市區道路，並無不能注意之情事，竟於行經上開交岔路
    口時，疏未注意車前狀況，適有行人乙○○在該處行走，致
    煞車不及撞擊乙○○，致乙○○受有閉鎖性鼻骨骨折、臉部
    開放性傷口、口內部構造之開放性傷口、牙齒斷裂等傷害。
    嗣臺北市政府警察局中山分局交通分隊警員據報前往處理時
    ，甲○○即當場承認其為上開交通事故之肇事人而自首，表
    示願接受裁判之意，始悉上情。
二、案經乙○○訴由臺北市政府警察局中山分局報請臺灣臺北地
    方法院檢察署檢察官聲請簡易判決處刑，本院前認為不宜以
    簡易判決處刑，改依通常程序審理，嗣於本院準備程序進行
    中，甲○○先就被訴事實為有罪之陳述，經裁定改行簡式審
    判程序。
    理  由
一、上揭事實業據被告甲○○坦承不諱，經核與告訴人乙○○於
    偵查中及審理時所指訴之被害情節相符，並有道路交通事故
    現場圖（見臺灣臺北地方法院檢察署96年度他字第5824號卷
    ，下稱他字卷第21頁）、臺北市○○○○○道路交通事故肇
    事人自首情形紀錄表（見他字卷第28頁）、道路交通事故談
    話紀錄表（見他字卷第23頁、第24頁）、道路交通事故補充
    資料表（見他字卷第22頁）、道路交通事故調查報告表(一)、
    (二)（見他字卷第25頁至第26頁）、交通事故照片21張（見他
    字卷第29頁至第39頁）及馬偕紀念醫院（臺北院區）96年9
    月7 日乙種診斷證明書（見他字卷第18頁）等資料附卷足憑
    ，足徵被告之自白與事實相符，堪以採信。綜上，本件事證
    明確，被告犯行堪以認定，應依法論科。
二、核被告所為，係犯刑法第284 條第1 項前段之過失傷害罪。
    查被告係無駕駛執照駕車致告訴人受傷，應依道路交通管理
    處罰條例第86條第1 項之規定，加重其刑。又查本件車禍於
    報案時未報明肇事人姓名，臺北市政府警察局中山分局交通
    分隊警員據報前往處理，被告在現場向警員承認為肇事人等
    情，有臺北市○○○○○道路交通事故肇事人自首情形紀錄
    表附卷足憑（見他字卷第35頁），堪認被告犯本罪後，於有
    偵查犯罪職權之機關未發覺犯人為何人前，即自首為肇事人
    ，且於事後接受審判，核符刑法第62條前段規定自首之要件
    ，是依刑法第62條前段之規定減輕其刑。另查被告曾因妨害
    公務案件，經臺灣桃園地方法院於95年11月28日以95年度簡
    字第281 號判決處有期徒刑4 月確定，甫於96年3 月20日易
    科罰金執行完畢等情，有臺灣高等法院被告前案紀錄表在卷
    足徵（見本院卷第4 頁至第6 頁），是被告於前次徒刑之執
    行完畢後，5 年以內故意再犯本件有期徒刑以上之罪，為累
    犯，應依刑法第47條第1 項規定，加重其刑。並依據刑法第
    70條及第71條第1 項之規定，先遞加後減之。爰審酌被告於
    其駕駛執照遭吊銷期間，缺乏尊重其他用路人生命、身體安
    全之觀念，又未與被害人達成民事上和解並賠償其損害，顯
    有未恰，但念及被告在審理中尚能坦認犯行，犯後態度堪稱
    良好等一切情狀，量處如主文所示之刑，並諭知易科罰金之
    折算標準，以示懲儆。
三、另按犯罪在中華民國96年4 月24日以前者，除本條例另有規
    定外，有期徒刑、拘役或罰金，減其刑期或金額2 分之1 ，
    中華民國九十六年罪犯減刑條例第2 條第1 項第3 款定有明
    文。經查，本件被告上開犯罪時間，係於96年4 月24日之前
    ，復核無同條例所定不予減刑之情形，茲依同條例第2 條第
    1 項第3 款規定，減其刑期2 分之1 ，並依刑法第51條第5
    款規定，定其應執行之刑，併依同條例第9 條之規定諭知易
    科罰金之折算標準。
四、據上論斷，應依刑事訴訟法第284 條之1 、第273 條之1第1
    項、第299 條第1 項前段，刑法第284 條第1 項前段、第62
    條前段、第47條第1 項、第41條第1 項前段，道路交通管理
    處罰條例第86條第1 項，刑法施行法第1 條之1 ，中華民國
    九十六年罪犯減刑條例第2 條第1 項第3 款、第7 條、第9
    條，判決如主文。
本案經檢察官郭瑜芳到庭執行職務。
中    華    民    國    97    年    5     月    26    日
                  刑事第二庭  法  官  葉力旗
以上正本證明與原本無異。
如不服本判決，應於判決送達後10日內，向本院提出上訴狀。
                              書記官  林碧華
中    華    民    國    97    年    5     月    26    日
附錄本件論罪科刑法條：
中華民國刑法第284條
因過失傷害人者，處 6 月以下有期徒刑、拘役或 5 百元以下罰
金，致重傷者，處1年以下有期徒刑、拘役或5百元以下罰金。
從事業務之人，因業務上之過失傷害人者，處 1 年以下有期徒刑
、拘役或1千元以下罰金，致重傷者，處3年以下有期徒刑、拘役
或2千元以下罰金。


司法院資訊處製作；財團法人民間司法改革基金會備份。
